【裁判字號】    98,審易,2454
【裁判日期】    981130
【裁判案由】    詐欺
【裁判全文】
臺灣高雄地方法院刑事判決            98年度審易字第2454號
公  訴  人  臺灣高雄地方法院檢察署檢察官
被      告  甲○○
                    （現另案在臺灣高雄第二監獄執行中）
上列被告因詐欺案件，經檢察官提起公訴（98年度偵字第20303
號），嗣於本院準備程序中被告就被訴事實為有罪之陳述，經本
院告知簡式審判程序之旨，並聽取被告與公訴人之意見後，合議
庭裁定由受命法官獨任進行簡式審判程序，判決如下：
    主  文
甲○○幫助犯詐欺取財罪，累犯，處有期徒刑肆月，如易科罰金
，以新臺幣壹仟元折算壹日。
    事  實
一、甲○○前於民國91年間因竊盜案件，經本院以92年度簡上字
    第566 號判處有期徒刑1 年2 月確定。另於92年間因施用毒
    品案件，經本院以92年度訴字第2797號判處應執行有期徒刑
    1 年確定。上開各罪，經本院以96年度聲字第1195號裁定應
    執行有期徒刑2 年1 月確定，又經本院以96年度聲減字第56
    號裁定減刑為應執行有期徒刑1 年又15日確定，並接續執行
    ，於96年7 月16日執行完畢。詎其仍不知悔改，明知國內社
    會上層出不窮之詐騙集團或不法份子為掩飾渠等不法行徑，
    避免執法人員之追究及處罰，經常利用他人之金融存款帳戶
    轉帳，以確保犯罪所得之不法利益並掩人耳目，故客觀可以
    預見一般取得他人金融存款帳戶使用之行徑，常與財產犯罪
    所需有密切關連，且取得他人存摺之目的在於取得贓款及掩
    飾犯行不易遭人追查，竟基於縱有人持其印章、存摺、提款
    卡及密碼作為詐騙之犯罪工具，亦不違渠本意之詐欺幫助犯
    意，於97年12月中旬某日，在高雄市○○路與五甲路附近，
    將其所申請開立之高雄銀行股份有限公司小港分行（下稱高
    雄銀行小港分行）帳號：000-000000000000號帳戶之存摺、
    提款卡、印章及密碼交付年籍不詳之成年男子，嗣該年籍不
    詳之成年男子所屬之詐騙集團成員間，基於意圖為自己不法
    所有之犯意聯絡，分別自稱係雅虎奇摩拍賣網站之賣家及郵
    局主任，分別於97年12月27日17時及同日16時50分許，以電
    話向乙○○、丙○○佯稱：渠等於網路上購物時，因付款方
    式誤設定為分期付款，應至提款機依指示操作以取消該設定
    云云，致乙○○、丙○○均不疑有他而陷於錯誤，乙○○於
    97年12月27日17時39分許及同日17時59分許，在新竹市○○
    街之萊爾富超商內，操作ATM 提款機轉帳匯款新臺幣（下同
    ）12,121元及27,989元各1 筆至上開甲○○所申設之上開帳
    戶；丙○○於97年12月27日17時50分許，操作郵局ATM 提款
    機匯款29,987元至上開甲○○所申設之上開帳戶後，經發覺
    有異始知受騙。
二、案經高雄市政府警察局小港分局報請臺灣高雄地方法院檢察
    署檢察官偵查起訴。
    理  由
一、本件被告甲○○所犯之罪，為死刑、無期徒刑、最輕本刑為
    3 年以上有期徒刑以外之罪，其於準備程序進行中，就被訴
    事實為有罪之陳述，經本院告知簡式審判程序之旨，並聽取
    檢察官及被告之意見後，裁定進行簡式審判程序。
二、上開犯罪事實，業經被告甲○○於本院審理中坦承不諱，核
    與被害人乙○○、丙○○於警詢之證述相符，復有被害人乙○○及丙○○以提款機轉帳時之交易明細3 份、高雄銀行小
    港分行98年8 月11日高銀港密字第0980000064號函暨其所檢
    附之被告開戶基本資料及客戶歷史交易資料查詢單各1 份在
    卷可查，足認被告之自白與事實相符，足堪採信。從而，本
    件事證明確，被告犯行，應堪認定，應依法論科。
三、核被告所為，係犯刑法第339 條第1 項、第30條第1 項幫助
    詐欺取財罪。被告所犯幫助詐欺取財之犯行，應依刑法第30
    條第2 項之規定，按正犯之刑減輕之。被告有事實欄所載之
    前案紀錄，甫於96年7 月16日執行完畢，有卷附臺灣高等法
    院被告前案紀錄表可按，其受有期徒刑執行完畢，5 年以內
    故意再犯有期徒刑以上之罪，為累犯，應加重其刑。爰審酌
    被告提供其帳戶存摺供詐騙集團成員使用，所為已影響社會
    正常交易安全，增加被害人尋求救濟之困難，並使犯罪之追
    查趨於複雜，危害社會情節甚鉅，被害人乙○○、丙○○分
    別因而受40,110元、29,987元之損失；實有不該，惟被告犯
    後均坦承犯行，態度尚可，並斟酌本案犯罪情節、被告之智
    識程度及家境等一切情況，量處如主文所示之刑，並諭知以
    1 千元折算1 日之易科罰金折算標準。
據上論斷，應依刑事訴訟法第273 條之1 第1 項、第284 條之1
、第299 條第1 項前段，刑法第339 條第1 項、第30條、第47條
第1 項、第41條第1 項前段，刑法施行法第1 條之1 ，判決如主
文。
本案經檢察官杜妍慧到庭執行職務。
中    華    民    國    98    年    11    月    30    日
                  刑事第十庭  法  官  曾子珍
以上正本證明與原本無異。
如不服本判決應於收受本判決後10日內向本院提出上訴書狀，並
應敘述具體理由，如未敘述上訴理由者，應於上訴期間屆滿後20
日內補提理由書狀於本院（均須按他造當事人之人數附繕本）「
切勿逕送上級法院」。
中    華    民    國    98    年    11    月    30    日
                              書記官  李承悌
附錄本案論罪科刑法條：
中華民國刑法第339 條（普通詐欺罪）
意圖為自己或第三人不法之所有，以詐術使人將本人或第三人之
物交付者，處5 年以下有期徒刑、拘役或科或併科1 千元以下罰
金。
以前項方法得財產上不法之利益或使第三人得之者，亦同。
前二項之未遂犯罰之。


司法院資訊處製作；財團法人民間司法改革基金會備份。
